【裁判字號】    92,交聲,48
【裁判日期】    921231
【裁判案由】    違反道路交通管理處罰條例聲明異議
【裁判全文】
臺灣花蓮地方法院交通事件裁定                  九十二年度交聲字第四八號
    原處分機關  交通部公路總局台北區監理所花蓮監理站
    異  議  人
    即受處分人  甲○○
右列受處分人因違反道路交通管理處罰條例案件，對於原處分機關九十二年八月十八
日花監五字第裁四四─Ｐ00000000號裁決書不服，聲明異議，本院裁定如左
：
    主  文
異議駁回。
    理  由
一、聲明意旨略以：異議人即受處分人甲○○於民國九十二年四月十七、十八日將其
    所有車號Ｕ八－八０三五號自用小客車，停放於花蓮縣吉安鄉○○路北基加油站
    對面，停放位置係於馬路邊線二公尺外，實屬安全，不違反交通之適當位置，且
    十多年來如一日，相安無事，但為何於此合情合理的情況下停放車輛，並且在未
    經宣導或告知的同時，連續兩天收到違規罰單，異議人深表不服，因而聲明異議
    ，請求撤銷該處分等語。
二、按停車時應依車輛順行方向緊靠道路右側，道路交通安全規則第一百十二條第二
    項前段定有明文。又汽車駕駛人停車時，不依順行方向停車者，處新臺幣六百元
    以上一千二百元以下罰鍰，道路交通管理處罰條例第五十六條第一項第一款亦定
    有明文。次按交通法庭認為異議無理由者，應以裁定駁回之，道路交通案件處理
    辦法第十九條定有明文。
三、經查，異議人即受處分人甲○○於分別於九十二年四月十七日上午八十五時四分
    、同年月十八日上午九時五分許，將其所有之車號Ｕ八－八０三五號自用小客車
    停放於花蓮縣吉安鄉○○路北基加油站前站、及同路二段之路邊，且未依車輛順
    行方向停放之事實，為異議人所不爭執，並業據證人即當日舉發之員警胡阿明到
    庭證述稽詳，並有舉發照片影本二張附卷足憑，是異議人確實有上開違規事實，
    洵堪認定為真實。至異議人稱；伊幾十年來在該路段都是如此停車，也從未被告
    知不可如此停車，且警員係連續兩天拍照舉發云云，因車輛如未依車輛順行方向
    停放於路邊者，對於往來人車亦生阻礙，故有前開規定以資規範，異議人領有適
    當駕駛執照，對於上開規定自應知悉並遵守，不得謂其違法行為從未經告知而認
    該違法行為即可為之。則揆諸前開法條規定，原處分機關據以裁處異議人罰鍰新
    臺幣九百元，核無不當，量罰亦甚妥適，本件異議為無理由，應予駁回。
四、據上論結，應依道路交通案件處理辦法第十九條，裁定如主文。
中      華      民      國      九十二      年    十二    月    三十一  日
                                臺灣花蓮地方法院交通法庭
                                    法  官  饒  金  鳳
右正本證明與原本無異。
如對本裁定不服，應於送達後五日內，向本院提出抗告狀。（應抄附繕本）
                                    法院書記官
中      華      民      國      九十二      年    十二    月    三十一  日


司法院資訊處製作；財團法人民間司法改革基金會備份。
